臺灣高等法院花蓮分院刑事判決　　　　 94年度上易字第123號
上訴人即被告　乙○○
上列上訴人因竊盜案件，不服臺灣臺東地方法院94年度易字第63
號中華民國94年8月16日第一審判決（起訴案號：臺灣臺東地方
法院檢察署94年度偵字第221號），提起上訴，本院判決如下：
      主    文
原判決撤銷。
乙○○連續攜帶兇器毀越安全設備於夜間侵入住宅竊盜，處有期
徒刑捌月。扣案之螺絲起子貳把、園藝剪及破壞剪各壹把，均沒
收。
    事  實
一、乙○○意圖為自己不法所有之概括犯意，先於93年10月中旬
    某日凌晨4時許，至臺東縣臺東市○○路59巷19號丙○○住
    處，見該處大門未鎖，遂打開大門侵入其內，在客廳辦公桌
    抽屜內竊取丙○○所有之現金新臺幣（下同）65300多元、3
    枚戒子及金牌13面，得手後據為己有，嗣並將戒指及金牌變
    賣後，花用殆盡。復於94年1月14日凌晨2時25分許，持足供
    兇器使用之一字型螺絲起子、十字型螺絲起子、園藝剪及破
    壞剪各1把，至臺東縣臺東市○○路332號七角五金百貨行，
    爬上該百貨行鐵皮屋頂，以破壞剪剪破屋頂，再損壞該百貨
    行天花板後，入內竊取現金10000元、七星牌香菸及峰牌香
    菸各8包，得手後據為己有，乙○○為防遭發覺犯行，復損
    壞該百貨行內錄影監視系統之電腦主機。迄於同日凌晨3時
    許，因觸動保全警報，為警在七角五金百貨行當場查獲，並
    扣得一字型螺絲起子、十字型螺絲起子、園藝剪、破壞剪各
    1把。
二、案經臺東縣警察局臺東分局報請及毀損部分經被害人甲○○
    訴由臺灣臺東地方法院檢察署檢察官偵查起訴。
    理  由
一、右揭犯罪事實，業據被告乙○○迭於警詢、偵查中、原審及
    本院審理時坦承不諱，核與證人甲○○、丙○○、郭陳細妹
    、呂毓尊所證述之情節相符，復有贓物認領保管單、金飾買
    入翻造登記簿、交易資料查詢結果各1份、刑案現場照片8張
    在卷可稽。被告自白核與事實相符，犯行堪以認定，應依法
    論科。
二、查扣案之螺絲起子2把、破壞剪及園藝剪各1把，均屬鐵製且
    質地堅硬或甚為鋒利，業經原審當庭勘驗無訛，客觀上均足
    以對人之身體、生命構成威脅，自均屬兇器無疑；又建築物
    之屋頂為防盜之安全設備之一種，如竊犯意圖行竊，而毀壞
    建築物（無人居住，亦非住宅）之屋頂後，從屋頂侵入該建
    築物內竊取財物者，自應成立毀越安全設備竊盜罪（最高法
    院75年度台上字第6406號判決參照）。核被告所為，係犯刑
    法第321條第1項第1款夜間侵入住宅竊盜罪、同條項第2款、
    第3款攜帶兇器毀越安全設備竊盜罪及同法第354條毀損罪。
    被告先後二次加重竊盜犯行，時間緊接，構成要件相同，顯
    係基於概括之犯意反覆為之，應依連續犯之規定論以較重之
    攜帶兇器毀越安全設備於夜間侵入住宅竊盜罪，依法加重其
    刑。又被告連續攜帶兇器毀越安全設備於夜間侵入住宅竊盜
    與毀損罪二罪間，有方法結果之牽連關係，應從較重之連續
    攜帶兇器毀越安全設備於夜間侵入住宅竊盜罪處斷。原審因
    依上開法律規定，論處被告加重竊盜罪，固非無見，惟原判
    決主文漏載「於夜間侵入住宅」，據上論斷欄漏載刑法第32
    1條第1項第1款，上訴人上訴意旨指摘攜帶前揭工具並無傷
    人之意，不應論以兇器及原判決量刑過重云云，核無理由，
    惟原判決既有可議，自應由本院撤銷改判。爰審酌被告犯罪
    之動機、手段，造成被害人重大財物損失，所生之危害不輕
    ，及其犯罪後尚能坦承犯行，態度良好等一切情狀，量處如
    主文所示之刑。扣案之螺絲起子2把、園藝剪、破壞剪各1把
    ，係供被告犯罪所用之物，且為被告所有，業據被告供明在
    卷，爰依刑法第38條第1項第2款，均併予宣告沒收。至於扣
    案之打火機4個，不能證明係被告供犯罪所用之物，爰不另
    為沒收之諭知，附此敘明。
據上論斷，應依刑事訴訟法第369條第1項前段、第364條、第299
條第1項前段，刑法第56條、第321條第1項第1款、第2款、第3款
、第354條、第55條，第38條第1項第2款，罰金罰鍰提高標準條
例第1條前段，判決如主文。
本案經檢察官崔紀鎮到庭執行職務
中    華    民    國    94   年     11   月       3   日
                  刑事庭審判長法  官  謝志揚
                              法  官  賴淳良
                              法  官  湯文章
以上正本證明與原本無異。
本判決不得上訴。
                              書記官  李德霞
中    華    民    國    94   年     11   月       3   日
附錄本判決論罪科刑條文：
刑法第321條第1項第1款、第2款、第3款：
犯竊盜罪而有左列情形之一者，處6月以上、5年以下有期徒刑：
一　於夜間侵入住宅或有人居住之建築物、船艦或隱匿其內而犯
    之者。
二  毀越門扇、牆垣或其他安全設備而犯之者。
三  攜帶兇器而犯之者。
刑法第354條：
毀棄、損壞前2條以外之他人之物或致令不堪用，足以生損害於
公眾或他人者，處2年以下有期徒刑、拘役或5百元以下罰金。
